【裁判字號】    96,易,715
【裁判日期】    970129
【裁判案由】    詐欺
【裁判全文】
臺灣苗栗地方法院刑事裁定               96年度易字第715號
上  訴  人
即  被  告  甲○○
送達代收人  王勝和律師
上列上訴人因詐欺案件，不服本院中華民國96年11月13日所為之
判決，提起上訴，本院裁定如下：
    主  文
上訴駁回。
    理  由
一、按提起上訴，應於送達判決後10日內為之；又原審法院認為
    上訴不合法律上之程式或法律上不應准許或其上訴權已經喪
    失者，應以裁定駁回之，刑事訴訟法第349 條、第362 條前
    段分別規定甚明。次按送達文書，除本章有特別規定外，準
    用民事訴訟法之規定；而送達不能依前2 條規定為之者，得
    將文書寄存送達地之自治或警察機關，並作送達通知書兩份
    ，一份黏貼於應受送達人住居所、事務所、營業所或其就業
    處所門首，另一份置於該送達處所信箱或其他適當位置，以
    為送達；寄存送達，自寄存之日起，經10日發生效力，刑事
    訴訟法第62條及民事訴訟法第138 條第1 項、第2 項亦分別
    定有明文。
二、經查：本院96年度易字第715 號刑事判決正本，於民國96年
    11月21日，依法寄存於上訴人即被告甲○○位於苗栗縣竹南
    鎮○○里○○鄰○○路179 號3 樓住所之警察機關亦即苗栗縣
    警察局竹南分局竹南派出所，有本院送達證書1 份在卷可稽
    （見本院卷第43頁），是依刑事訴訟法第62條：「送達文書
    ，除本章有特別規定外，準用民事訴訟法之規定。」，準用
    民事訴訟法第138 條：「送達不能依前2 條規定為之者，得
    將文書寄存送達地之自治或警察機關，並作送達通知書兩份
    ，一份黏貼於應受送達人住居所、事務所、營業所或其就業
    處所門首，另一份置於該送達處所信箱或其他適當位置，以
    為送達。寄存送達，自寄存之日起，經10日發生效力。」之
    規定，該送達依法於寄存送達10日後，即同年12月1 日起生
    送達之效力，復依其上訴期間10日，並加計在途期間2 日計
    算之，上訴人即被告至遲即應於96年12月13日前提起本件上
    訴始為合法，乃上訴人竟遲至97年1 月17日始行上訴，此有
    蓋有本院收狀章戳之上訴書在卷可稽，顯見上訴人已逾越上
    訴期間，其上訴即屬違背法律上之程式，且無從補正，揆諸
    首揭說明，逕諭知上訴駁回之裁定。
三、另據上訴人即被告甲○○於上訴狀內陳稱，其未於自家信箱
    中收到送達通知書，亦未於門首看到黏貼之送達通知書，故
    本件應未逾10日期間云云。惟查，本件應送達於上訴人即被
    告之判決正本，業於96年11月21日經郵務送達，因未會晤本
    人或其他可受領文書之同居人或受僱人，乃作送達通知書，
    黏貼於應受送達人住居所門首及置於該送達處所信箱，並寄
    存在苗栗縣警察局竹南分局竹南派出所，此有送達證書1 紙
    附卷可憑（參見本院卷第43頁）。是本件上訴人雖爭執送達
    通知書是否已確實黏貼於上訴人之住、居所門首及信箱，惟
    該紙送達證書乃具有證明業經寄存送達之效力，蓋參看系爭
    送達證書之送達方法欄已確實勾選應受送達人住居所門首、
    信箱及派出所等3 處所均已經郵務士為寄存送達，並有苗栗
    縣警察局竹南分局竹南派出所戳印可證，此乃為實務上所採
    行具可行性之送達與否證明方式，並已盡確實已為寄存送達
    之舉證責任。是上訴人既無法舉出他項事證，以資佐證郵遞
    機關並無黏貼送達通知書於其門首及信箱之主張，而僅憑空
    言指述，則上開上訴意旨即難憑採，併此敘明。
四、爰依刑事訴訟法第362 條前段，裁定如主文。
中    華    民    國    97    年    1     月    29    日
                  刑事第二庭  審判長法  官  吳炳桂
                                    法  官  楊清益
                                    法  官  林靜雯
以上正本證明與原本無異。
如不服本裁定應於送達後5 日內向本院提出抗告狀。
                                    書記官  劉千瑄
中    華    民    國    97    年    1     月    29    日


司法院資訊處製作；財團法人民間司法改革基金會備份。
